---
title: Analisando uma corrida
author: "Fernando Náufel"
date: now
date-format: "DD/MM/YYYY HH:mm"
lang: pt
execute: 
  echo: true
  eval: true
  warning: true
  error: true
  include: true
  cache: true

format:
  html:
    toc: true  
    toc-depth: 3
    number-depth: 3
    theme: 
      - journal
      - _custom.scss
    link-external-icon: true
    link-external-newwindow: true
    link-external-filter: ^(?:http:|https:)\/\/fnaufel\.github\.io
    df-print: paged
    code-link: true
    code-copy: true
    code-tools: true
    self-contained: true
---

```{r setup, include=FALSE}
source('_setup.R')
library(rStrava)
source('functions.R')
```


# Apresentação

O objetivo é entender os dados correspondentes a uma corrida. 

- Como é calculada a velocidade?


# Ler streams da atividade

8km Icaraí com desaquecimento, em 25/07/2025.

```{r}
nome_dir <- 'Dados'
nome_arquivo <- fs::path(nome_dir, '15242452054.csv')
df <- read_csv(nome_arquivo)
```

```{r}
nrow(df)
```

O Strava guarda a cadência como quantidade de *ciclos* por minuto. Vamos multiplicar por $2$ para obter *passos* por minuto:

```{r}
df <- df %>% 
  mutate(cadence = cadence * 2)
```


## Sumário

```{r}
df %>% dfSummary() %>% print(method = 'render')
```


# EDA

## Existem tempos repetidos?

```{r}
df %>% count(time, sort = TRUE) %>% filter(n > 1)
```

Não.


## Existem distâncias repetidas?

```{r}
df %>% count(distance, sort = TRUE) %>% filter(n > 1)
```

Sim. 


## Os tempos são regularmente espaçados?

```{r}
intervalos <- df %>% 
  pull(time) %>% 
  diff()

head(intervalos, n = 100)

tail(intervalos, n = 100)

intervalos[intervalos != 1]

intervalos %>% unique()
```

A maioria sim, mas não todos.
